臺灣臺北地方法院交通事件裁定　　　　　　　　　九十三年度交聲字第一一八五號
　　　原處分機關　臺北市交通事件裁決所
　　　受處分人　　甲○○
右列異議人即受處分人因違反道路交通管理處罰條例案件，對於臺北市交通事件裁決
所於九十三年十一月十九日所為北市裁三字第裁二二─Ｚ00000000號裁決書
之處分，聲明異議，本院裁定如左：
    主  文
原處分撤銷。
甲○○汽車行駛於高速公路，而不遵守管制之規定，處罰鍰新臺幣肆仟元，並記違規
點數一點。
    理  由
一、原處分機關係以：異議人即受處分人甲○○於民國九十三年一月六日三時二十二
    分許駕駛車號Ｈ三—８５０６號車，在國道三號北上三十六公里處，經警舉發以
    時速一百二十二公里（限速一百公里）超速行駛之違規，依違反道路交通管理處
    罰條例第三十三條第一項規定，處罰鍰新臺幣（下同）六千元，並依同條例第六
    十三條第一項規定記違規點數一點。異議意旨略以：本件員警執行測速時，未開
    啟警用警示燈，嚴重違反規定等語。
二、按汽車行駛高速公路，應依速限標誌指示；汽車行駛於高速公路，而不遵管制之
    規定者，處汽車駕駛人新台幣（下同）三千元以上六千元以下罰鍰，並記違規點
    數一點，高速公路交通管制規則第五條第一項前段、道路交通管理處罰條例第三
    十三條第一項、第六十三條第一項第一款分別定有明文。
三、經查，受處分人並不否認有於前揭時、地超速行駛之事實，此並有內政部警政署
    國道公路警察局第六警察隊九十三年一月六日製發之公警局交字第Ｚ00000
    000號舉發違反道路交通管理事件通知單及該警察局第六警察隊九十三年二月
    十八日公警國六交訴字第０九三００００三三四號函在卷可稽，受處分人在高速
    公路超速行駛之事實堪以認定。受處分人僅質疑取締之員警測速未開啟警示燈是
    違反規定，然巡邏車於夜間執勤時均有開啟前後車燈，巡邏車警示燈係依法主張
    交通優先權或於特殊情況時警示之用，並非執行勤務就應開啟警示燈，此有前揭
    第六警察隊函可按。況國道高速公路設有行車最高及最低速限，乃眾所周知之事
    實，受處分人既領有汽車駕駛執照，並親自參與高速公路交通運作，自有隨時注
    意，並遵守相關高速公路時速限制與管制措施之義務，尚不因國道高速公路局在
    何處設置測速機或值勤員警如何執行測速取締，而異其法律評價；亦即關於汽車
    行駛於高速公路之管制規定，乃為保護他人及大眾之行車安全，皆係汽車駕駛人
    所應自覺遵守，要非另待督促警示始謂有此義務，尤非行為人所得藉詞現場未見
    警示牌或警示燈而予任意違反。是本件受處分人辯稱：舉發之警車未開警示燈，
    違反處罰規定云云，乃其個人片面對於執行取締方法之爭執，尚無解於其違規超
    速所應負之責任。
四、綜上所述，受處分人確有在前揭時間駕駛汽車在高速公路超速行駛之違規行為，
    從而原處分機關依前揭道路交通管理處罰條例第三十三條第一項規定裁處受處分
    人罰鍰六千元，並依同條例第六十三條第一項第一款規定併予記違規點數一點，
    固非無見。惟按違反道路交通管理事件行為人，未依規定自動繳納罰鍰，或未依
    規定到案聽候裁決，處罰機關應於二個月內依違反道路交通管理事件統一裁罰基
    準及處理細則第四十四條第一項暨違反道路交通管理事件統一裁罰基準表之規定
    ，逕行裁決之。經查前開舉發違反道路交通管理事件通知單上記載應到案日期為
    九十三年一月二十一日前，而受處分人是同年一月三十日到案並陳述意見，有交
    通違規案件陳述書及本院公務電話紀錄附卷可憑，則受處分人嗣後於十五日內到
    案並陳述意見，應認受處分人是逾應到案期限十五日內，原處分機關以其已逾應
    到案期限三十日以上，從重裁處受處分人罰鍰六千元，即有未洽。本件受處分人
    之異議雖無理由，惟原處分既有不當，自應由本院將原處分撤銷，仍以受處分人
    有違反道路交通管理處罰條例第三十三條第一項規定之行為，依前揭道路交通管
    理處罰條例第三十三條第一項、第六十三條第一項第一款及違反道路交通管理事
    件統一裁罰基準表規定從輕裁處受處分人如主文第二項所示，以資適法。
五、據上論斷，應依道路交通案件處理辦法第二十條，裁定如主文。
中　　　華　　　民　　　國　　 九十三 　　年　　十二　　月　　三十一　　日
                                     臺灣臺北地方法院交通法庭
                                             法　官  賴　秀　蘭
右正本證明與原本無異。
如不服本裁定應於送達後五日內向本院提出抗告狀。
                                             書記官  陳　惠　娟
中　　　華　　　民　　　國　　 九十三 　　年　　十二　　月　　三十一　　日
